【裁判字號】    99,訴,487
【裁判日期】    990331
【裁判案由】    偽證
【裁判全文】
臺灣板橋地方法院刑事判決               99年度訴字第487號
公  訴  人  臺灣板橋地方法院檢察署檢察官
被      告  甲○○
上列被告因偽證案件，經檢察官提起公訴（98年度偵字第34281
號），被告於準備程序中對被訴之事實為有罪陳述，本院合議庭
裁定由受命法官獨任行簡式審判程序，並判決如下：
    主  文
甲○○犯偽證罪，累犯，處有期徒刑月。
    事  實
一、甲○○於民國93年間，因施用毒品案件，經本院裁定送勒戒
    處所施以觀察、勒戒後，認無繼續施用毒品傾向，於93年4
    月20日出所，該次施用毒品犯行併經臺灣板橋地方法院檢察
    署檢察官以93年度毒偵字第837 號為不起訴處分確定；又於
    98年間，因詐欺案件，經本院以98年度簡字第5281號判決判
    處有期徒刑3 月，如易科罰金，以新台幣（下同）1 千元折
    算1 日確定，98年10月29日易科罰金執行完畢（據此，本件
    構成累犯）；詎猶未知所戒慎，明知其於98年10月1 日22時
    7 分、98年10月8 日16時48分、17時16分、19分、18時31分
    及19時12分許，以所持用之0000000000號行動電話門號與陳
    韋伶（所涉販賣第三級毒品K 他命案件，經臺灣板橋地方法
    院檢察署檢察官以98年度偵字第28687 號另案偵查中）所持
    用之0000000000號行動電話門號聯絡之對話內容，均在談論
    其向陳韋伶購買第三級毒品K 他命之事宜，且經上開通話聯
    絡後，順利於98年10月8 日19時12分許後不詳時分，在臺北
    縣三重市○○○路與龍門路之交岔口，向陳韋伶購得K 他命
    50公克，並給付陳韋伶部分價金1 萬5 千元，竟基於偽證之
    單一犯意，接續於98年12月9 日9 時41分、同日18時13分許
    ，均在臺灣板橋地方法院檢察署第205 偵查庭，於該署檢察
    官偵查陳韋伶涉嫌違反毒品危害防制條例之案件（臺灣板橋
    地方法院檢察署98年度偵字第28687 號）時，就陳韋伶是否
    涉嫌販賣第三級毒品K 他命與甲○○之案情有重要關係事項
    ，於供前、後具結，向檢察官證述：「上揭通話內容部分係
    其央請陳韋伶幫忙購買K 他命，其與陳韋伶係合資購買K 他
    命，其並沒有向陳韋伶購買K 他命50公克，其係請陳韋伶幫
    忙購買10公克K 他命，另與陳韋伶合資購買15公克K 他命，
    部分通話內容則係在與陳韋伶談論網路拍賣衣服之價錢云云
    」之虛偽陳述。
二、案經臺北縣政府警察局永和分局移送臺灣板橋地方法院檢察
    署檢察官偵查後起訴。
    理  由
一、認定犯罪事實所憑之證據及理由：
    訊據被告對前開犯罪事實於本院審理中坦認不諱，並經證人
    陳韋伶於偵查中結證在卷，且有通訊監察譯文、被告在臺灣
    板橋地方法院檢察署98年度偵字第28687 號陳韋伶違反毒品
    危害防制條例案件偵查中之如事實欄所載時地，於供述前後
    ，以證人身分具結之證人結文、檢察官訊問筆錄等附卷可參
    ，堪認被告前開自白，應與事實相符，可以採信，本件事證
    明確，被告犯行可以認定。
二、應適用之法律、科刑審酌事由：
(一)、核被告甲○○所為，係犯刑法第168 條之偽證罪；被告基於
    偽證之單一犯意，接續在事實欄所述之偵查中2 次為虛偽結
    證之犯行，應僅論以偽證罪之一罪；又刑法第172 條就犯偽
    證罪、誣告罪，於裁判或懲戒處分確定前自白者，應減輕或
    免除其刑之規定，雖列於刑法分則編，且係就個別之特定犯
    罪行為而設，然其立法目的與自首規定雷同，係在藉此優惠
    ，鼓勵行為人及時悔悟，並早日發現真實，節省訴訟勞費，
    避免審判權遭受不當之侵害，此一規定，既未變更其犯罪類
    型，自屬相當於「總則」之減免其刑規定，其原有法定刑並
    不因此而受影響，最高法院著有95年台上字第4927號判決意
    旨可資參照，茲被告於其所偽證之臺灣板橋地方法院檢察署
    98年度偵字第28687 號陳韋伶違反毒品危害防制條例案件裁
    判確定前，於本院審理中自白其偽證犯行，自應依刑法第17
    2 條規定減輕其刑；另被告前於98年間，因詐欺案件，經本
    院以98年度簡字第5281號判決判處有期徒刑3 月，如易科罰
    金，以1 千元折算1 日，98年10月29日易科罰金執行完畢等
    情，有臺灣高等法院被告前案紀錄表附卷可憑，是其於有期
    徒刑執行完畢後，5 年以內，因故意再犯本件有期徒刑以上
    之罪，為累犯，應依刑法第47條第1 項規定，加重其刑；被
    告本件犯行同有刑之加重減輕事由，爰依法先加後減之。
(二)、爰審酌被告犯罪之動機、目的、手段，暨犯罪後坦認犯行態
    度良好等一切情狀，量處如主文之刑，以示懲儆。
據上論斷，應依刑事訴訟法第273 條之1 第1 項、第299 條第1
項前段，刑法第168 條、第172 條、第47條第1 項，判決如主文
。
本案經檢察官高智美到庭執行職務。
中    華    民    國    99    年    3     月    31    日
                  刑事第十九庭  法  官  陳明偉
以上正本證明與原本無異。
如不服本判決，應於判決送達後10日內，向本院提出上訴狀。
                                書記官  陳玉心
中    華    民    國    99    年    3     月    31    日
附錄本案論罪科刑所用法條全文
刑法第168 條
於執行審判職務之公署審判時或於檢察官偵查時，證人、鑑定人
、通譯於案情有重要關係之事項，供前或供後具結，而為虛偽陳
述者，處七年以下有期徒刑。

司法院資訊處製作；財團法人民間司法改革基金會備份。
